---
pagetitle: "Wissenschaftsbarometer"
output:
  html_document:
    css: wsb/www/styles.css
    df_print: kable
    toc: false
    fig_width: 7
    fig_height: 7
params:
  # Adresse der Antworttabelle: normale Tabellen-URL, blosse Tabellen-ID oder
  # "Im Web veröffentlichen"-CSV-Adresse. Leer = Beispieldaten.
  sheet_csv: "https://docs.google.com/spreadsheets/d/12i9jqVvwHHfzD6-_iP8mZNHgpufka2ZNF3FI5d23JPQ/edit"
  sheet_gid: "1092973725"          # Registerblatt; leer = aus der Adresse bzw. das erste
  course: "SCICOM, Universität Basel"   # <- Titel der Vorlesung eintragen
---

```{r setup, include=FALSE}
knitr::opts_chunk$set(echo = FALSE, message = FALSE, warning = FALSE,
                      fig.align = "center", dev = "png", dpi = 150,
                      dev.args = list(bg = "#F5F5F5"))
source("wsb/R/fonts.R")
wsb_setup_fonts(dir = "wsb/www/fonts", dpi = 150)  # dpi = Chunkoption oben
source("wsb/R/radar.R")
source("wsb/R/data.R")

items <- read.csv("wsb/data/items.csv", stringsAsFactors = FALSE,
                  fileEncoding = "UTF-8")
ref   <- read.csv("wsb/data/barometer_reference.csv", stringsAsFactors = FALSE,
                  fileEncoding = "UTF-8")

codes <- items$code                       # A ... F
ref_total <- setNames(as.numeric(unlist(ref[ref$group == "Gesamt", codes])), codes)
```

```{r read-data}
## ---- Antworten live aus der Google-Tabelle lesen (siehe wsb/R/data.R) ----
src_info <- wsb_read_responses(params$sheet_csv, gid = params$sheet_gid,
                               fallback = "wsb/data/student_responses_example.csv")
resp <- src_info$data
used_fallback <- src_info$fallback

## ---- Formularspalten den sechs Items zuordnen ----------------------------
find_col <- function(keyword, nms) {
  hit <- grep(keyword, nms, ignore.case = TRUE, fixed = FALSE)
  if (length(hit) == 0)
    stop("Keine Spalte passt zu '", keyword, "'. Gefundene Spalten: ",
         paste(nms, collapse = " | "))
  hit[1]
}
cols <- vapply(items$keyword, find_col, integer(1), nms = names(resp))

to_numeric <- function(x) {
  if (is.numeric(x)) return(as.numeric(x))
  x <- as.character(x)
  pos <- regexpr("[1-5]", x)
  out <- rep(NA_real_, length(x))
  out[pos > 0] <- as.numeric(regmatches(x, pos))
  out
}

dat <- as.data.frame(lapply(resp[cols], to_numeric))
names(dat) <- codes
dat <- dat[rowSums(!is.na(dat)) > 0, , drop = FALSE]   # leere Zeilen weg

n_students  <- nrow(dat)
course_mean <- round(colMeans(dat, na.rm = TRUE), 1)
course_sd   <- round(apply(dat, 2, sd, na.rm = TRUE), 1)
```

::::: {.wsb}

<p class="wsb-title">SCICOM</p>
<p class="wsb-subtitle">im Vergleich zur CH Wissenschaftsbarometer 2025</p>

```{r banner, results='asis'}
if (used_fallback)
  cat("<div class='wsb-note'><b>Demo-Daten.</b> ",
      "Es werden simulierte Antworten gezeigt – setze ",
      "<code>params$sheet_csv</code> im YAML-Kopf auf die Adresse der ",
      "Antworttabelle.<br><small>", src_info$message, "</small></div>",
      sep = "")

cat("<div class='wsb-meta'>", params$course, " &middot; ",
    n_students, " Antworten &middot; Stand ",
    format(Sys.time(), "%d.%m.%Y, %H:%M"), "</div>", sep = "")
```

## Wie sollte das Verhältnis von Wissenschaft, Politik und Öffentlichkeit aussehen?

Sechs Aussagen, beantwortet auf einer Skala von **1 = stimme überhaupt nicht zu**
bis **5 = stimme voll und ganz zu**. 

```{r legend-table}
tab <- data.frame(
  Item = codes,
  Aussage = items$text_de,
  `Schweiz` = as.numeric(ref_total),
  `SCICOM` = as.numeric(course_mean),
  `SD` = as.numeric(course_sd),
  `Differenz` = round(as.numeric(course_mean) - as.numeric(ref_total), 1),
  check.names = FALSE
)
knitr::kable(tab, row.names = FALSE,
             caption = "Mittelwerte: Schweizer Bevölkerung vs. SCICOM")
```


```{r radar-main, fig.width=7.5, fig.height=7.5}
radar_plot(
  series = setNames(list(ref_total, course_mean),
                    c("Schweiz (Gesamt)", "SCICOM")),
  labels = codes,
  title  = NULL
)
```

::: {.wsb-num}


:::

```{r takeaway, results='asis', include=FALSE}
d <- tab$Differenz
i <- which.max(abs(d))
richtung <- if (d[i] > 0) "höher" else "tiefer"
cat("**Grösster Unterschied:** Item ", codes[i], " (*", items$short_de[i],
    "*) – unser Kurs liegt ", abs(d[i]), " Skalenpunkte ", richtung,
    " als die Schweizer Bevölkerung.\n\n", sep = "")
```

## Verteilung der Antworten

```{r distributions, fig.width=9, fig.height=5.5}
counts <- t(sapply(dat, function(x) table(factor(x, levels = 1:5))))
colnames(counts) <- c("1", "2", "3", "4", "5")
response_bars(counts,
              labels = paste0(codes, ": ", items$short_de),
              title = NULL)
```

## Vergleich mit den Parteianhängerschaften

```{r party-panels, fig.width=9.5, fig.height=6.5}
op <- par(mfrow = c(2, 3), oma = c(0, 0, 0, 0))
for (g in ref$group) {
  v <- setNames(as.numeric(unlist(ref[ref$group == g, codes])), codes)
  lab <- if (g == "Gesamt") "Gesamt" else paste0(g, " / ", ref$group_fr[ref$group == g])
  radar_plot(list(v, course_mean), labels = codes, title = lab,
             value_labels = FALSE, legend_pos = NULL, lwd = 2)
}
par(op)
```

Rot: die jeweilige Anhängerschaft laut Wissenschaftsbarometer; blau: SCICOM
(in allen sechs Panels identisch).

## Die Aussagen im Wortlaut

```{r items-table}
knitr::kable(items[, c("code", "text_de", "text_en")],
             col.names = c("Item", "Deutsch", "English"), row.names = FALSE)
```

---

<small>Referenzwerte: Wissenschaftsbarometer Schweiz, „Wie sollte das Verhältnis
von Wissenschaft, Politik und Öffentlichkeit aussehen?". https://wissenschaftsbarometer.ch/ergebnisse-2025/</small>

<small>Produced with the help of Claude Code · `r format(Sys.Date(), "%d.%m.%Y")`</small>

:::::
